最高法院刑事裁定　　　　　　　一○○年度台抗字第八四六號
抗　告　人　鄞義俊
上列抗告人因偽造文書案件，不服台灣高等法院中華民國一○○
年八月二十四日駁回其聲請再審之裁定（一○○年度聲再字第三
六二號），提起抗告，本院裁定如下：
    主  文
抗告駁回。
    理  由
按再審制度，係就確定判決認定事實錯誤而設之救濟方法，故聲
請再審者，以該判決係實體上之確定判決為限；對於程序上之判
決，要無聲請再審之可言。又聲請再審應以再審書狀敘述理由，
附具原判決之繕本及證據，提出於管轄法院為之。再法院認為無
再審理由者，應以裁定駁回之。經前項裁定後，不得更以同一原
因聲請再審，刑事訴訟法第四百二十九條、第四百三十四條分別
定有明文。本件抗告人鄞義俊（下稱抗告人）因偽造文書案件，
經原審法院以民國八十八年度重上更(五)字第一九三號判決處有期
徒刑一年八月，減為有期徒刑十月；抗告人不服，提起第三審上
訴，復經本院以九十一年度台上字第四三七七號判決，認其上訴
違背法律上之程式，而依刑事訴訟法第三百九十五條前段規定駁
回其上訴確定在案。抗告人聲請再審意旨係就本院九十一年度台
上字第四三七七號判決，作為本件再審聲請之對象。惟本院上述
判決係程序判決，並未就再審聲請人被訴之犯罪為實體上之審查
，依上述說明，自不得作為聲請再審之對象。又抗告人聲請再審
，雖附具其以電腦網路所列印之原審法院八十八年度重上更(五)字
第一九三號案件判決書資料，惟該資料關於上訴人即被告（即本
件抗告人）之姓名係以丙○○代替，且未列載其年籍及住居所等
資料以供辨識，無從憑以確認該判決當事人之身分及住所，是該
份網路列印判決資料尚難認係屬前揭規定所稱之判決繕本。抗告
人聲請再審縱提出該份判決資料，亦難認其已依上述規定附具原
判決之繕本。再抗告人前曾提出台北高等行政法院九十八年度訴
更(一)字第一四一號判決及曾煥志之道歉書等證據資料，向原審法
院聲請再審，並與本件聲請再審之理由同為主張：依行政院勞工
委員會勞工保險局（下稱勞保局）代表人陳益民另案到庭所陳，
及檢舉人曾煥志所書立之道歉書，足以證明伊確遭曾煥志誣告，
且勞保局亦無任何損失，伊應無刑責，此為伊所發現之確實新證
據，足以推翻原確定判決而為其有利之判決等情，為其聲請再審
理由。惟此部分聲請再審理由，業經原審法院於一○○年五月十
三日，以一○○年度聲再字第一六三號裁定認其無再審理由而予
以駁回在案，有該裁定書一份附卷可稽。茲抗告人仍以同一原因
聲請再審，依上述規定，顯非合法。原裁定因認本件抗告人聲請
再審之程序違背規定，且其程式之欠缺無從補正，而予以駁回，
經核於法尚無不合。抗告意旨並未具體指摘原裁定有何違法或不
當之情形，猶執其前揭同一聲請再審理由，泛言不服原裁定，其
抗告為無理由，應予駁回。
據上論結，應依刑事訴訟法第四百十二條，裁定如主文。
中    華    民    國  一○○  年    十    月   十三   日
                      最高法院刑事第四庭
                          審判長法官  洪  文  章  
                                法官  王  居  財  
                                法官  郭  毓  洲  
                                法官  韓  金  秀  
                                法官  沈  揚  仁  
本件正本證明與原本無異
                                      書  記  官  
中    華    民    國  一○○  年    十    月   十七   日
                                                      Q